【裁判字號】    95,易,2012
【裁判日期】    951219
【裁判案由】    毒品危害防制條例
【裁判全文】
臺灣高雄地方法院刑事判決              95年度易字第2012號
公  訴  人  臺灣高雄地方法院檢察署檢察官
被      告  乙○○
上列被告因毒品危害防制條例案件，經檢察官提起公訴（95年度
毒偵字第7314號、第7498號），本院改依簡式審判程序審理，判
決如下：
    主  文
乙○○施用第二級毒品，累犯，處有期徒刑參月，如易科罰金，
以新臺幣壹仟元折算壹日；又施用第二級毒品，累犯，處有期徒
刑參月，如易科罰金，以新臺幣壹仟元折算壹日。應執行有期徒
刑伍月，如易科罰金，以新臺幣壹仟元折算壹日。
    事  實
一、乙○○前因施用毒品案件，經本院以88年度毒聲字第8553號
    裁定送觀察、勒戒後，於民國88年12月1 日因無繼續施用毒
    品傾向釋放，並經臺灣高雄地方法院檢察署檢察官以88年度
    毒偵字第2673號為不起訴處分確定在案。復因於前開觀察、
    勒戒執行完畢釋放後5 年內，犯有施用毒品案件，經本院以
    93年度訴字第1167號判決，判處有期徒刑6 月、4 月，應執
    行有期徒刑9 月確定，於94年2 月2 日易科罰金執行完畢；
    之後又因施用毒品案件，經本院以94年度訴字第637 號判決
    ，判處有期徒刑1 年、4 月，應執行有期徒刑1 年2 月確定
    ，於95年7 月13日假釋出監（假釋期滿日期為95年9 月10日
    ）。詎其仍不知戒絕毒癮，明知甲基安非他命經公告列為毒
    品危害防制條例第2 條第2 項第2 款之第二級毒品，不得非
    法持有、施用，竟基於施用第二級毒品甲基安非他命之犯意
    ，於95年8 月21日上午11時4 分許回溯24小時內之某時點，
    在其位於高雄縣林園鄉○○○路180 之住處，以將第二級毒
    品甲基安非他命置於吸食器內燒烤吸食之方式，施用第二級
    毒品甲基安非他命1 次。嗣於95年9 月6 日（起訴書誤植為
    送驗日期之95年9 月8 日）下午2 時35分許回溯24小時內之
    某時點，其另基於施用第二級毒品甲基安非他命之犯意，同
    在上開處所，以相同方式，施用第二級毒品甲基安非他命1
    次。之後分別於95年8 月21日上午11時4 分許、95年9 月6
    日下午2 時35分許，因其於假釋中付保護管束，而經臺灣高
    雄地方法院檢察署觀護人通知其前往採尿檢驗，因而知悉上
    情。
二、案經臺灣高雄地方法院檢察署觀護人檢舉後，由檢察官偵查
    起訴。
    理  由
一、按本件被告乙○○所犯係死刑、無期徒刑、最輕本刑為3 年
    以上有期徒刑以外之罪，其於準備程序就前揭被訴事實為有
    罪之陳述，經受命法官告知簡式審判程序之旨，並聽取其與
    公訴人意見後，本院認無不得或不宜改依簡式審判程序進行
    之處，爰依刑事訴訟法第273 條之1 第1 項、第284 條之1
    ，裁定本件由受命法官獨任進行簡式審判程序，合先敘明。
二、前揭犯罪事實，業據被告於本院審理中坦承不諱，且其前開
    2 次採集尿液送檢之檢驗結果，均呈施用第二級毒品甲基安
    非他命後所會產生之甲基安非他命陽性反應，有臺灣檢驗科
    技股份有限公司95年9 月6 日KＺ000000000000號、95年9 月
    20日KＺ000000000000號濫用藥物尿液檢驗報告在卷可稽（上
    開被告以外之人於審判外所為之書面陳述，因本件已改行簡
    式審判程序，依刑事訴訟法第159 條第2 項之規定，應具有
    證據能力），則被告前開自白顯與事實相符，堪以採信。而
    被告前因施用毒品案件，經本院以88年度毒聲字第85 53 號
    裁定送觀察、勒戒後，於88年12月1 日因無繼續施用毒品傾
    向釋放，並經臺灣高雄地方法院檢察署檢察官以88年度毒偵
    字第2673號為不起訴處分確定在案。復因於前開觀察、勒戒
    執行完畢釋放後5 年內，犯有施用毒品案件，經本院以93年
    度訴字第1167號判決，判處有期徒刑6 月、4 月，應執行有
    期徒刑9 月確定；之後又因施用毒品案件，經本院以94年度
    訴字第637 號判決，判處有期徒刑1 年、4 月，應執行有期
    徒刑1 年2 月確定等情，有臺灣高雄地方法院檢察署刑案資
    料查註紀錄表及臺灣高等法院被告前案紀錄表在卷可憑。被
    告本件施用第二級毒品甲基安非他命犯行，雖係在其上揭觀
    察、勒戒執行完畢釋放5 年後所為，然期間其既2 度因施用
    毒品案件而經論罪科刑，顯見其再犯率甚高，原實施之觀察
    、勒戒已無法收其實效，自無再經觀察、勒戒及強制戒治程
    序之必要，而得逕予追訴處罰，始符毒品危害防制條例規定
    之本旨（最高法院95年度台非字第59號、第65號判決及95年
    第7 次刑事庭會議決議參照）。綜上，本件事證明確，被告
    犯行堪以認定。
三、按甲基安非他命係毒品危害防制條例第2 條第2 項第2 款所
    稱之第二級毒品，故核被告所為，均係犯該條例10條第2 項
    之施用第二級毒品罪。被告持有第二級毒品甲基安非他命後
    ，進而施用，其持有之低度行為應為施用之高度行為所吸收
    ，不另論罪。被告所犯上開2 次施用第二級毒品犯行，時間
    相差近20日，且期間被告未有其他施用第二級毒品甲基安非
    他命情形，業據其於本院審理中供述明確（見本院95年12月
    12日審判筆錄），是其該2 次犯行，當係基於各別犯意而為
    ，自應分論併罰。被告有上述之前科紀錄，有前開臺灣高等
    法院被告前案紀錄表及臺灣高雄地方法院檢察署被告之刑案
    資料查註紀錄表在卷可稽，其受有期徒刑執行完畢（指上述
    本院93年度訴字第1167號乙案，易科罰金執行完畢部分），
    5 年內故意再犯本件最重本刑為有期徒刑以上之2 罪，均為
    累犯，應依刑法第47條第1 項規定加重其刑。爰審酌被告經
    觀察、勒戒後，尚未能戒絕毒癮，足證前開保安處分措施實
    難矯治其惡性，惟念其犯後坦承罪行，態度良好，而所犯係
    為自戕行為，尚未對他人造成實害等一切情狀，分別量處如
    主文所示之刑，並定其應執行之刑，復參酌被告未因本件犯
    罪獲有不法利益乙情，諭知其易科罰金之折算標準，以示儆
    懲。
據上論斷，應依刑事訴訟法第273 條之1 第1 項、第284 條之1
、第299 條第1 項前段，毒品危害防制條例第10條第2 項，刑法
第11條前段、第47條第1 項、第51條第5 款、第41條第1 項前段
、第2 項，判決如主文。
本案經檢察官甲○○到庭執行職務。
中    華    民    國    95    年    12    月    19    日
                  刑事第五庭    法  官 陳君杰
以上正本證明與原本無異。
如不服本判決，應於判決送達後10日內，向本院提出上訴狀。
中    華    民    國    95    年    12    月    19    日
                                書記官 陳昱良
附錄本判決論罪科刑之法條：
毒品危害防制條例第10條第2 項
施用第二級毒品者，處3 年以下有期徒刑。


司法院資訊處製作；財團法人民間司法改革基金會備份。
